【裁判字號】    89,易,56
【裁判日期】    890824
【裁判案由】    毀損
【裁判全文】
臺灣新竹地方法院刑事判決                            八十九年度易字第五六號
    公  訴  人  臺灣新竹地方法院檢察署檢察官
    被      告  乙○○
右列被告因毀損案件，經檢察官提起公訴（八十八年度偵字第三八四四號），本院判
決如左：
    主  文
乙○○損壞他人之落地門扇壹扇，足以生損害於他人，累犯，處有期徒刑月，如易
科罰金，以佰元折算壹日。
    事  實
一、乙○○前於民國八十三間因賭博案件，經本院於八十三年三月二十二日，以八十
    三年度易字第三六七號判處有期徒刑六月並諭知易科罰金之折算標準確定，於八
    十三年五月九日易科罰金執行完畢。緣乙○○原係新竹市○○路○段二七七巷一
    之二號房屋及其坐落新竹市○○段八一○之五、八一一之二地號基地之所有權人
    ，其以前開房地設定抵押向保證責任新竹市第十信用合作社（下稱第十信用合作
    社）貸款新臺幣（下同）五百五十萬元，嗣因其未依約繳交利息，第十信用合作
    社乃聲請法院拍賣前開房地，且於八十七年三月十七日以承受擔保品方式取得前
    開房地所有權，惟乙○○仍拒絕點交前開房屋，經本院民事執行處於八十七年九
    月十八日前往現場執行點交，乙○○當場承諾於八十七年十一月十八日前自動搬
    遷完畢，詎乙○○竟心有未甘，於八十七年十一月十八日前一星期日，故意持衣
    架搗毀前開房屋一樓落地門窗玻璃一扇，損壞他人所有之落地門扇，足生損害於
    所有權人第十信用合作社。
二、案經第十信用合作社代表人戊○○訴請臺灣新竹地方法院檢察署檢察官偵查起訴
    。
    理  由
一、訊據被告乙○○對於右揭時地故意持衣架打破前開房屋落地門扇一扇之事實，於
    本院審理中自承不諱，核與告訴人第十信用合作社、告訴代理人己○○告訴情節
    大致相符，並經臺灣新竹地方法院檢察署檢察官勘驗現場屬實，有履堪現場筆錄
    附卷足憑，是認被告上開自白應與事實相符，堪予採信，被告毀損犯行應堪認定
    ，自應依法予以論罪科刑。
二、核被告所為，係犯刑法第三百五十四條之毀損罪。其於八十三間因賭博案件，經
    本院於八十三年三月二十二日，以八十三年度易字第三六七號判處有期徒刑六月
    並諭知易科罰金之折算標準確定，於八十三年五月九日易科罰金執行完畢，有臺
    灣高等法院被告全國前案紀錄表在卷可按，其前受有期徒刑執行完畢，於五年以
    內再犯本件最重本刑為有期徒刑以上之罪，為累犯，應依刑法第四十七條之規定
    加重其刑。爰審酌被告所有其開房地經法定拍賣、告訴人承受所有權程序，被告
    心有未甘亦應循法定程序處理，其先拒不點交房地，再經本院執行處至現場執行
    點交，其既應允限期搬遷，本應屆期交付執行原狀之房地，詎其任意搗毀落地門
    扇，且任由不詳之人破壞內部，有照片三十幀附卷可稽，被告所為，顯有惡性，
    助長歪風增加民事執行紛爭，暨被告犯後態度，量處如主文所示之刑，並諭知易
    科罰金之折算標準。
三、公訴人認：被告另將前開房屋一、二樓落地門窗玻璃全部搗毀，一至四樓樓地板
    、樓梯及扶手全數以水泥灌漿或塗抹，一至四樓牆壁以黑漆塗污，二樓廚房及一
    至四樓浴室馬桶以水泥灌漿等情。惟查：
  （一）犯罪事實應依證據認定之，無證據不得推定其犯罪事實，刑事訴訟法第一百
        五十四條定有明文。又告訴人之告訴，係以使被告受刑事訴追為目的，是其
        陳述是否與事實相符，仍應調查其他證據以資審認，最高法院五十二年台上
        字第一三○○號判例要旨參照。
  （二）訊據被告乙○○堅決否認毀損前開落地門扇以外之毀損犯行，辯稱：伊搬離
        後，未將大門上鎖等語。公訴人係以同案被告丙○○並非行為人，且觀諸前
        開房屋遭破壞之態樣，顯係洩憤所致，應非依其他人所為，為其論據。
  （三）經查：
        (1)告訴代理人己○○亦於偵訊中指稱：鄰居說他們二人（指丙○○及被告林
          明雲）在搬走前就大肆破壞，但沒有鄰居可出面證明此事，伊有和臺灣新
          竹地方法院檢察署檢察官到現場履勘，鄰居都說沒看到等語，是除告訴人
          、告訴代理人告訴外，尚無其他證據可證其說。
        (2)告訴人提出照片三十幀，公訴人以依據前開房屋遭破壞之態樣，顯係洩憤
          所致，為其論據。惟查，上開照片三十幀僅足證明前該房屋遭毀損之現狀
          ，縱認係洩憤所為，然被告之妻丁○○、子林大為、林俊帆、甲○○、房
          客丙○○均持有該屋鑰匙，已據被告自承在卷，核與證人丁○○、甲○○
          、丙○○到院證述相符，是無足證明確係被告所為。至被告應於搬遷期限
          前，負擔保管房地之義務，其違反保管義務，應屬民事糾葛。此外，復查
          無其他積極證據足認被告有毀損落地門扇以外之物等犯行，是本院就公訴
          人所起訴被告毀損落地門扇以外之物，認其犯罪嫌疑不足，惟此部分犯行
          與本院前開論科之毀損罪間，為單純一罪，自不另為無罪之諭知，併此敘
          明。
據上論斷，應依刑事訴訟法第二百九十九條第一項前段，刑法第三百五十四條、第四
十七條、第四十一條，罰金罰鍰提高標準條例第一條前段、第二條，判決如主文。
本案經檢察官林李嘉到庭執行職務。
中      華      民      國    八十九    年      八      月    二十四    日
                                    臺灣新竹地方法院刑事第一庭
                                        法  官    黃  美  文
右正本證明與原本無異。
如不服本判決，應於判決送達後十日內向本院提出上訴狀( 應附繕本 )，上訴於
臺灣高等法院。
                                        書記官    饒  興  蘭
中      華      民      國    八十九    年      八      月    二十四    日
附錄：
刑法第三百五十四條
毀棄、損壞前二條以外之他人之物或致令不堪用，足以生損害於公眾或他人者，處二
年以下有期徒刑、拘役或五百元以下罰金。


司法院資訊處製作；財團法人民間司法改革基金會備份。
